臺灣臺南地方法院刑事判決
110年度訴字第581號
公  訴  人  臺灣臺南地方檢察署檢察官
被      告  謝允珽


選任辯護人  王奐淳律師
被      告  劉莉慧


選任辯護人  田雅文律師
上列被告因違反毒品危害防制條例案件，經檢察官提起公訴（11
0年度營偵字第208號、110年營偵字第680號），本院判決如下：
    主  文
丁○○犯如附表一、二、三「判決主文、宣告刑及沒收」欄所示之
罪，各處如附表一、二、三「判決主文、宣告刑及沒收」欄所示
之刑及沒收。附表一、二部分應執行有期徒刑陸年，附表三部分
應執行有期徒刑陸月，沒收併執行之。
乙○○無罪。
    事  實
一、丁○○前有多次施用毒品、竊盜案件，均經本院判處罪刑在案
    ，並先後以108年度聲字第127號、107年度聲字第234號分別
    定應執行刑1年、1年6月，接續執行(其中因施用第二級毒品
    案件，經本院以104年度簡上字第223號判處有期徒刑6月部
    分，已於民國106年7月28日執行完畢)，於108年7月24日因
    縮短刑期假釋出監，109年4月1日縮刑期滿執行完畢。其明
    知海洛因、甲基安非他命分別係毒品危害防制條例所明定之
    第一級、第二級毒品，亦係行政院衛生福利部公告查禁之禁
    藥，不得販賣及轉讓，竟分別起意為以下之犯行：
  ㈠基於販賣第一級毒品以營利之犯意，以其所有之蘋果牌行動
    電話（含門號0000000000號之SIM卡一張）與甲○○、謝聰澤
    聯絡後，在附表一所示時間、地點，販賣第一級毒品海洛因
    予甲○○、謝聰澤，並向甲○○收取附表一所示之價金，謝聰澤
    則尚未給付。
  ㈡復基於販賣第二級毒品甲基安非他命以營利之犯意，分別以
    上開行動電話(含門號0000000000號之SIM卡1張)及門號0000
    000000號電話內安裝之LINE通訊軟體為聯絡工具，與附表二
    所示陳衍儒、甲○○聯絡，於附表二所示之時間、地點，販賣
    第二級毒品甲基安非他命予謝聰澤、甲○○各一次，並向其等
    收取如附表二所示之價金。
  ㈢基於轉讓第一級毒品海洛因、第二級毒品甲基安非他命(禁藥
    )之犯意，於附表三所示之時間、地點，無償轉讓重量不詳
    （無證據證明逾10公克）之第一級毒品海洛因予謝聰澤；同
    時轉讓第一級毒品海洛因及第二級毒品甲基安非他命予蔡吉
    祥。
  ㈣嗣經警於110年1月11日16時48分許，持搜索票至丁○○位在高
    雄市○○區○○○路000號住處執行搜索，當場查扣丁○○所有之上
    開聯絡販毒用IPHONE6手機1支(含門號0000000000號之SIM卡
    1張)、丁○○供自己施用毒品所用之海洛因毒品3包(含袋重量
    分別0.66、0.39、0.76公克）、安非他命毒品1包（含袋重0
    .40公克）、吸食器1組、夾鏈袋1包、分裝杓1支、SAMSUNG
    手機1支（無SIM卡）、IPHONE手機1支（無SIM卡）、SAMSUN
    G手機1支（門號0000000000)。
二、案經臺南市政府警察局新營分局移請臺灣臺南地方檢察署檢
    察官偵查起訴。
    理  由
壹、被告丁○○部分
一、證據能力方面：
    本案檢察官所舉用以證明被告丁○○犯罪，並為本判決引用之
    各項證據，其中供述證據部分，被告丁○○及其辯護人於審判
    程序中同意作為證據，且迄至本案辯論終結，亦未就證據能
    力聲明異議，本院審酌各該供述證據作成當時，既非受違法
    詢問，亦無何影響被告或證人陳述任意性之不適當情況，所
    供、所證內容復與本案事實有相當之關聯性，亦無其他可信
    度明顯過低之情形，依刑事訴訟法第156條第1項、第159條
    之5之規定，前揭被告丁○○及附表一至三所示證人於警詢、
    偵查中所為之供、證內容均有證據能力。至檢察官所舉用以
    證明上開被告丁○○犯罪並為本判決所引用之各項非供述證據
    ，均非違背法定程序取得，依同法第158條之4之反面解釋，
    亦有證據能力。
二、得心證之理由：
　㈠被告丁○○對於上開犯罪事實，自警詢、偵查以迄本院審理中
    ，均坦承不諱(偵一卷第11至15頁、偵一卷第17至31頁、偵
    一卷第173至177頁、偵一卷第201至212頁、偵二卷第389至3
    99頁、院卷第85至96、281至286頁)，所供情節核與附表一
    、二所示購毒者甲○○、謝聰澤、陳衍儒，及附表三所示無償
    接受毒品轉讓者謝聰澤、蔡吉祥於警詢、偵查中及甲○○於本
    院證述之情節相符(陳衍儒【偵一卷第301-315頁、偵一卷第
    393-397頁】、甲○○【偵二卷第5-19頁、偵二卷第89-94頁、
    院卷第314-324頁】、謝聰澤【偵二卷第101-108頁、偵二卷
    第203-207頁】、蔡吉祥【偵二卷第211-216頁、偵二卷第21
    7-218頁、偵二卷第275-276頁】)；亦與證人即同案被告乙○○於警詢、偵查及本院審理中之證述(偵一卷第219至223頁、
    偵一卷第225至235頁、偵一卷第287至293頁、偵二卷第401
    至409頁、院卷第85至96、271至276頁)吻合。此外，並有被
    告與上述購毒者、受轉讓毒品者所持有門號之通聯譯文(【
    陳衍儒】偵一卷第45-52頁、【甲○○】偵一卷第41頁、偵一
    卷第43頁、【謝聰澤】偵一卷第54頁)、證人蔡吉祥與被告
    丁○○於110年1月8日之通訊軟體LINE對話紀錄翻拍照片1紙(
    偵一卷第61頁)、通訊監察書(他卷第25-53頁)、通訊調閱查
    詢單(【0000000000號】偵一卷第37頁、【0000000000號】
    偵一卷第39頁、【0000000000號】偵一卷第341頁、【00000
    00000號】偵二卷第29頁、【0000000000號】偵二卷第31頁
    、【0000000000號】偵二卷第33頁、【0000000000號】偵二
    卷第113頁、【0000000000號】偵二卷第241頁)、本院核發
    之搜索票(偵一卷第79頁)、臺南市政府警察局新營分局搜索
    、扣押筆錄(偵一卷第81至84頁)、扣押物品目錄表1份(偵一
    卷第85-87頁)、搜索、扣案物照片19張(偵一卷第129至147
    頁)，及IPHONE手機1支扣案可證。
  ㈡按毒品有其獨特之販售通路及管道，復無公定價格，而各次
    買賣之價格、數量，每每隨雙方關係之深淺、購買者之資力
    、需求之數量及對行情之認知、毒品來源是否充裕、查緝鬆
    嚴、購買者被查獲時供出交易對象之可能風險評估等，異其
    標準，非可一概而論；而海洛因及甲基安非他命均係政府嚴
    格查緝之違禁物，且販賣毒品，刑責甚重，若無利可圖，被
    告丁○○自無甘冒遭查獲之風險，販賣第一級毒品海洛因及第
    二級毒品甲基安非他命予他人之理。再參諸被告丁○○確有因
    販賣毒品而取得購毒者支付之價金，足認被告丁○○主觀上有
    從中獲取施用毒品利益之營利意圖無訛。
　㈢綜上事證，堪認被告丁○○之自白與事實相符，應可採信。本
    案事證明確，被告丁○○犯行洵堪認定，應依法論科。
三、論罪及刑之加減：
　㈠按甲基安非他命係毒品危害防制條例第2條第2項所定之第二
    級毒品，亦屬藥事法第22條第1項第1款所稱之禁藥，且該法
    第83條第1項就明知為禁藥而轉讓者，亦有處罰之明文。被
    告丁○○就附表三編號2所示時、地轉讓甲基安非他命（未達
    法定應加重其刑之一定數量）予蔡吉祥之行為，同時該當藥
    事法第83條第1項轉讓禁藥罪及毒品危害防制條例第8條第2
    項轉讓第二級毒品罪之構成要件，應依重法優於輕法之原則
    ，擇較重之轉讓禁藥罪論處（最高法院109年度臺上大字第1
    089號裁定意旨參照）。
　㈡核被告丁○○就附表一所示各次犯行，所為均係犯毒品危害防
    制條例第4條第1項之販賣第一級毒品罪；就附表二所示各次
    犯行，所為均係犯毒品危害防制條例第4條第2項之販賣第二
    級毒品罪；就附表三編號1所為，係犯毒品危害防制條例第8
    條第1項之轉讓第一級毒品罪，附表三編號2所為，係犯毒品
    危害防制條例第8條第1項轉讓第一級毒品罪及藥事法第83條
    第1項之轉讓禁藥罪，且被告丁○○一次同時轉讓第一級毒品
    海洛因及第二級毒品甲基安非他命予蔡吉祥，同時觸犯該二
    罪名，為想像競合犯，應依刑法第55條之規定，從一重之轉
    讓第一級毒品罪處斷。被告丁○○各次販賣前持有第一級毒品
    海洛因、第二級毒品甲基安非他命之低度行為，及轉讓第一
    級毒品海洛因前持有第一級毒品海洛因之行為，分別為各次
    轉讓、販賣之高度行為所吸收，不另論罪。被告丁○○轉讓禁
    藥甲基安非他命前持有禁藥之行為，因藥事法對於持有禁藥
    之行為未設有處罰規定，則其持有所轉讓之禁藥甲基安非他
    命之行為自無從論罪。被告丁○○各次販賣第一級毒品海洛因
    (附表一所示二罪)、販賣第二級毒品甲基安非他命（附表二
    所示二罪）、轉讓第一級毒品海洛因罪(附表三所示二罪)，
    犯意各別，行為互殊，應分論併罰。
　㈢刑之加重、減輕：
　⒈被告丁○○前有多次施用毒品、竊盜案件，經本院判處罪刑在
    案，並先後以108年度聲字第127號、107年度聲字第234號分
    別定應執行刑1年、1年6月，接續執行(其中因施用第二級毒
    品案件，經本院以104年度簡上字第223號判處有期徒刑6月
    部分，已於106年7月28日執行完畢)，於108年7月24日因縮
    短刑期假釋出監，109年4月1日縮刑期滿執行完畢，有臺灣
    高等法院被告前案紀錄表在卷可憑，其於前開有期徒刑執行
    完畢後5年內故意再犯本案販賣、轉讓第一、二級毒品各罪
    ，均合於累犯之要件。考量被告丁○○施用毒品進而販賣營利
    ，犯罪情節均較單純施用嚴重，害及他人身心健康，對社會
    治安有實質不良影響，審酌其前案與本案罪質之關聯性，以
    及前經徒刑執行完畢後，短時間內再犯本案販賣、轉讓第一
    、二級毒品罪，足認其確有刑罰反應力不佳之情形。又依其
    犯罪情節，其所涉販賣、轉讓第一、二級毒品罪犯罪情節重
    大，經依法定事由為刑之加減後，亦無量處最低法定刑仍屬
    罪刑不相當而過重情事，應各依刑法第47條第1項規定，加
    重其刑；惟法定本刑中屬死刑、無期徒刑部分依法不得加重
    ，爰僅就法定刑中屬有期徒刑及罰金刑部分，加重其刑。
　⒉員警依被告丁○○之供述，查獲毒品上游陳盈吉(綽號中信)，
    且陳盈吉涉嫌販賣第一級毒品案件，亦經臺南市警察局新營
    分局於110年2月17日以南市警營偵字第1100086276號刑事案
    件報告書移送臺灣臺南地方檢察署偵辦，有該分局偵查隊11
    0年8月26日職務報告及刑事案件報告書各1份在卷可憑(本院
    卷第183頁、185、209頁)。是被告丁○○附表一所示販賣第一
    級毒品及附表三所示轉讓第一級毒品部分均合於毒品危害防
    制條例第17條第1項之規定，應依該條項之規定，就附表一
    所示販賣第一級毒品犯行及附表三所示轉讓第一級毒品罪部
    分，均減輕其刑。
　⒊被告丁○○於偵查及本院審理中均自白本案販賣、轉讓第一、
    二級毒品犯行，應依毒品危害防制條例第17條第2項之規定
    ，就附表一、二、三所示各次犯行均減輕其刑。
　⒋雖被告丁○○之辯護人請求依刑法第59條規定酌減其刑。惟按
    刑法第59條之酌量減輕其刑，必於犯罪之情狀，在客觀上足
    以引起一般同情，認為即予宣告法定低度刑期，猶嫌過重者
    ，始有其適用。經查，被告丁○○所犯附表一、二所示販賣第
    一級毒品、第二級毒品之各次犯行，已有毒品危害防制條例
    第17條第2項之減刑事由，因被告丁○○所犯如附表一所示販
    賣第一級毒品之各次犯行，另均因供出上手而有同條例第17
    條第1項規定之適用，經遞減輕後之最低刑度僅有期徒刑5年
    ，應符合罪刑相當性及比例原則，當無使一般人認失之過苛
    ，有情輕法重、情堪憫恕之情，故認被告所犯如附表一、附
    表二所示販賣第一、二級毒品之各次犯行，應無適用刑法第
    59條減輕其刑之情狀，自不予酌減。
　⒌被告有多數刑之加減事由，爰就法定本刑為有期徒刑、罰金
    刑部分，先加後遞減；就法定本刑為死刑、無期徒刑部分，
    遞減其刑。
四、刑罰裁量及沒收之宣告：
　㈠審酌被告丁○○前有多次施用毒品遭法院判處罪刑之犯罪科刑
    紀錄，當知海洛因及甲基安非他命對於他人身心健康戕害甚
    鉅，且為政府嚴令禁止流通之違禁物，竟無視法令禁制，販
    賣牟利，所為害及購買者身心健康，助長毒品流通，對社會
    整體治安造成相當程度之潛在危害，惟被告丁○○犯後坦承犯
    行，並供出毒品來源，態度良好；兼衡其自述之智識程度、
    家庭、生活狀況等一切情狀，量處如主文所示之刑，並斟酌
    被告丁○○所犯數罪反應出之人格特性，權衡被告丁○○之責任
    與整體刑法目的及相關刑事政策，在量刑權之法律拘束性原
    則及量刑權之內、外部界限範圍內，定其應執行刑如主文所
    示。
　㈡扣案之蘋果牌行動電話一支（含門號0000000000號SIM卡一張
    ），為被告丁○○所有供本案販賣第一、二級毒品所用之物，
    業據被告自承在卷，應依毒品危害防制條例第19條第1項之
    規定，於被告丁○○所犯各該罪刑項下宣告沒收。附表一編號
    1、附表二所示被告丁○○收取之價金，及門號0000000000號S
    IM卡1張雖未扣案，仍屬被告丁○○販賣第一、二級毒品之犯
    罪所得，應依刑法第38條之1第1項前段、第3項之規定諭知
    沒收，於全部或一部不能沒收或不宜執行沒收時，追徵其價
    額。另被告丁○○出售第一級毒品予謝聰澤(附表一編號2)之
    價金新臺幣(下同)2,000元尚未收取(偵二卷第204、206頁)
    ，業據被告丁○○及證人謝聰澤一致供述在卷，故此部分應認
    被告丁○○並無犯罪所得，爰不予宣告沒收。另其餘扣案海洛
    因毒品3包、安非他命毒品1包、吸食器1組、夾鏈袋1包、分
    裝杓1支、IPHONE手機1支(無SIM卡)、SAMSUNG手機1支（無S
    IM卡）、SAMSUNG手機1支（門號0000000000)，被告丁○○否
    認係供本件販賣或轉讓毒品使用，供稱係自己施用之毒品或
    器具，以及與朋友聯絡使用之手機，而綜觀全卷亦無任何證
    據可以證明該等物品係供被告丁○○本件販賣或轉讓毒品所用
    之物，亦非違禁物，爰不予宣告沒收。
貳、被告乙○○部分：
一、公訴意旨略以：被告乙○○與丁○○共同意圖營利，基於共同販
    賣第二級毒品之犯意聯絡，於甲○○以行動電話門號00000000
    00撥打被告丁○○持用之門號0000000000號行動電話時，被告
    乙○○聯絡接聽電話，雙方約定交易地點後，被告丁○○即於附
    表二編號2所示時間載被告乙○○前往同編號所示地點，由被
    告丁○○出面交付第二級毒品基安非他命1包予甲○○，並收取
    如附表二編號2所示之毒品對價。因認被告乙○○此部分與被
    告丁○○共同涉犯販賣第二級毒品罪。
二、證據能力部分：本案被告乙○○既經本院認定應受無罪之諭知
    ，本判決以下即不再論述所援引有關證據之證據能力，先予
    敘明（最高法院100年度台上字第2980號刑事判決意旨參照
    ）。
三、
　㈠按犯罪事實應依證據認定之，無證據不得認定犯罪事實；不
    能證明被告犯罪者，應諭知無罪之判決，刑事訴訟法第154
    條第2項、第301條第1項分別定有明文。又認定不利於被告
    之事實，須依積極證據，苟積極證據不足為不利於被告事實
    之認定時，即應為有利於被告之認定，更不必有何有利之證
    據；認定犯罪事實所憑之證據，雖不以直接證據為限，間接
    證據亦包括在內，然而無論直接或間接證據，其為訴訟上之
    證明，須於通常一般之人均不致有所懷疑，而得確信為真實
    之程度者，始得據為有罪之認定，若其關於被告是否犯罪之
    證明未能達此程度，而有合理性懷疑之存在，致使無從形成
    有罪之確信，根據「罪證有疑，利於被告」之證據法則，即
    不得遽為不利於被告之認定。
　㈡次按被告或共犯之自白，不得作為有罪判決之唯一證據，仍
    應調查其他必要之證據，以察其是否與事實相符，刑事訴訟
    法第156條第2項定有明文。以毒品犯罪為例，毒品種類不同
    、數量多寡、純質淨重若干，均攸關罪名論斷、刑度重輕的
    差別，尤其販賣毒品，其刑至重，更應審慎。雖然以犯罪嫌
    疑人（或被告）的自白，及買方的證言，最為直接，於事實
    認定時，佔有重要份量，但此種供述證據，不論是被告或其
    共犯的全部或部分自白，也不論是買方或陪同往購者的證言
    ，經常翻供，當須以非供述證據，補強、印證其先前所述的
    可信性，此有最高法院106年度台上字第3607號刑事裁判意
    旨可資參照。
四、公訴意旨認被告乙○○涉犯毒品危害防制條例第4條第2項之販
    賣第二級毒品罪嫌，無非係以：㈠證人甲○○於警詢、偵訊及
    本院羈押庭中之證述；㈡證人即同案被告丁○○於警詢、偵查
    及本院審理中之證述；㈢被告乙○○自己於警詢、偵查及本院
    審理中之供述；㈣門號0000000000號與0000000000號於109年
    11月22日之通訊監察譯文1份等資為論據。
五、訊據被告乙○○固供承於附表二編號2所載時、地，與被告丁○○前往甲○○住處，然堅詞否認有與被告丁○○共同販賣第二級
    毒品予甲○○之犯行，辯稱：伊接電話時不知道甲○○要聯繫購
    買毒品事項，也不知道被告丁○○於109年12月22日至甲○○家
    是要交易毒品，當天是從高雄回關廟的老家去探望被告丁○○
    的父母親及小孩，當天伊上車的時候也不知道被告丁○○要去
    進行毒品交易等語。被告乙○○之辯護人則辯稱：被告乙○○為
    被告丁○○之女友，於被告丁○○休息時先行代接來電，應屬日
    常之中性行為，被告乙○○回覆甲○○：「你確定要有」之意思
    乃係再次確認甲○○邀約被告丁○○之時間地點，並非係向甲○○
    販賣毒品之意思表示。倘被告乙○○與丁○○共同販賣毒品，則
    甲○○大可向被告乙○○購買即可，何須請被告乙○○轉達要找丁○○？又109年11月22日下午，丁○○到甲○○住家時，被告乙○○
    並未見到被告丁○○與甲○○之毒品交易，亦無交付毒品或收受
    價金，並無與被告丁○○共同販賣第二級毒品與甲○○之犯行等
    語。
六、經查：
　㈠雖被告乙○○於本院羈押庭時為認罪之表示(偵二卷第405頁)，
    然於警詢、偵訊時及於本院羈押庭後之準備程序及審理程序
    中均否認有與被告丁○○共同販賣予甲○○之行為，所述已有不
    一，揆諸刑事訴訟法第156條第2項條文規定及前揭最高法院
    106年度台上字第3607號刑事裁判意旨，尚非可因被告乙○○
    曾為認罪之表示即認定其罪名，仍應調查其他必要之證據，
    以察其是否與事實相符。
　㈡證人即同案被告丁○○於警詢時稱：甲○○打電話給我詢問有無
    毒品可以交易，當時我在睡覺由被告乙○○接聽電話，轉知我
    甲○○要找我，我跟被告乙○○說我等下過去，所以她代我說要
    過去找他(即甲○○)等語(偵一卷第177頁)；109年11月22日這
    一通是我在睡覺的時候，被告乙○○把我叫醒說福仔要找我，
    我跟乙○○說好，我等一下會去找甲○○。我睡醒後去甲○○家才
    知道他要買毒品。我是在甲○○家的客廳與甲○○交易，他跟我
    買1000元的安非他命，裝成一包，是一手交錢一手交貨等語
    (偵一卷第204、205頁)。據證人丁○○所述，被告乙○○接聽甲○○打來找被告丁○○的電話後，僅將甲○○找被告丁○○的訊息轉
    達予被告丁○○，傳話的內容只是要被告丁○○去找甲○○，並無
    甲○○要向被告丁○○購買毒品之訊息，且亦僅是陪同被告丁○○
    前往甲○○家，交付毒品予甲○○者為被告丁○○，被告乙○○並未
    參與交付毒品之行為。
　㈢
　⒈被告乙○○之辯護人主張公訴意旨提出之被告丁○○持用之門號0
    000000000號與甲○○持用之0000000000號於109年11月22日之
    通訊監察譯文內容與實際錄音內容不相符合，經本院勘驗該
    錄音內容結果如下（見本院卷第273、274頁勘筆錄）：
　　甲○○：喂。
　　乙○○：嘿。
　　甲○○：珽仔。
　　乙○○：喂。
　　甲○○：喂，珽仔
　　乙○○：你哪裡找？
　　甲○○：我福仔。
　　乙○○：蛤？
　　甲○○：福仔喔。
　　乙○○：福仔喔。
　　甲○○：阿伊有辦法聽電話嗎？
　　乙○○：有阿，他等下就過去了，你跟他說，我拿給他聽。丁○○：不用了。
　　乙○○：他說不用了，他等一下過去。
　　甲○○：我等下要過去朋友那邊，不在阿。
　　乙○○：不在怎樣？
　　甲○○：你叫他明天中午去我工廠。
　　丁○○：好啊好啊。
　　乙○○：明天中午。
　　甲○○：對。
　　乙○○：喔好，你確定要有。
　　丁○○：(聽不清楚）。
　　乙○○：好啊好啊。
　　甲○○：他等一下有要來嗎。
　　丁○○：等一下我過去。
　　乙○○：好，他等下過去。
　　甲○○：好。
　　乙○○：好啊好啊。
  ⒉由上開對話，被告乙○○僅對甲○○稱「你確定要有」等語，然
    究竟「要有」什麼？被告乙○○並未說完，則其實際上意指為
    何，僅能依前言後語來推敲。觀之被告乙○○稱「你確定要有
    」等語前後，甲○○並無任何支字片語提及毒品交易種類或價
    金，反是被告乙○○向甲○○表示被告丁○○等一下要去甲○○家，
    甲○○隨即表示等一下不在家，接著甲○○請被告乙○○轉達要丁○○「明天中午去工廠」，被告乙○○才接稱「你確定要有」等
    語，語意上即可能有「你明天中午確定要有在工廠」之義；
    且證人甲○○於本院審理時亦結證稱：當時乙○○說「你確定要
    有」的意思是說我人要有在那邊，因為我原本都不在那邊，
    他過來都找不到人，她的意思就是要有的話，就是我人要有
    在那邊等語(本院卷第319頁)。因此被告乙○○之辯護人辯稱
    被告乙○○回覆甲○○：「你確定要有」之意思乃係再次確認甲○○邀約被告丁○○之時間地點，即非無稽。至證人甲○○於偵訊
    時證稱：「她(即被告乙○○)說「好，你確定要有」，是確定
    我身上有錢可以付買毒品錢(偵二卷第15頁)；及「(乙○○講
    上開【「你確定要有」】的話，代表有，代表也知道你要跟
    丁○○購買毒品，對吧？) 對，是這樣沒錯」等語實屬甲○○個
    人憶測之詞，且與上開譯文對話內容不符，無法作為不利被
    告乙○○認定之依據。
　㈣
　⒈證人甲○○於110年1月12日警詢時陳稱：(109年11月22日16時5
    4分32秒，你持用之行動電話門號0000000000與丁○○（綽號
    欽仔）所使用之門號0000000000號，雙方通話内容之譯文及
    播放譯文音檔通話內容用意為何？)是我本人與被告丁○○和
    他女友(即被告乙○○)的對話。這是我打給被告丁○○所要購買
    安非他命毒品的意思。通話當時是被告丁○○女友接聽的，當
    時她旁邊的男生是被告丁○○。上述通話結束後，於109年11
    月22日19時，被告丁○○開白色自小客（不知車牌）載他女友
    被告乙○○（副駕駛座）到達我家(臺南市○○區○○里○○路000巷
    00號），我拿新臺幣1000元交付給他，他收到錢後，就直接
    從手裡拿1包安非他命毒品給我，重量不知道，完成毒品交
    易後，他們就離開(偵二卷第13、14頁)；於同日偵訊時結證
    稱：109年11月22日16時54分，0000000000與0000000000間
    通訊監察譯文這是我跟被告丁○○的通話；我打電話給他，被
    告乙○○幫他接電話、傳話；我是要向被告丁○○買毒品；這次
    有毒品交易，地點在我家，時間在109年11月22日19時許，
    被告丁○○開白色雅哥轎車載被告乙○○來我住處，我聽到車子
    停的聲音知道他們來了，就會自己出來。他們二人一同到我
    家的客廳内，丁○○拿安非他命、重量不詳的一包給我，我拿
    現金一千元給丁○○，拿完後我們在客廳聊一下天、他們才離
    開；有時候被告丁○○在休息，被告乙○○就會幫他接電話，之
    前就有這樣的情形了。(偵二卷第91、92頁)。
　⒉依其所述，被告乙○○於接電話時稱「好你確定要有」究竟是
    向甲○○確定要有什麼？尚無法自甲○○之供述中得悉。而證人
    甲○○稱「乙○○幫丁○○接電話、傳話給丁○○」、「有時候丁○○
    在休息，乙○○就會幫他接電話」，其中被告乙○○傳話的內容
    是否必然是傳達毒品交易之種類或價金，亦未可知。因此據
    證人甲○○前開所證，至多僅能證明被告乙○○知悉被告丁○○要
    前住甲○○家交易毒品，且於被告丁○○和甲○○為毒品交易時在
    場，然被告乙○○單純「知悉並在場」之行為並非毒品交易之
    構成要件行為或施以任何助力之幫助行為，不可僅因被告乙○○在場即論以販賣毒品之共同正犯罪責。
  ㈤參以證人甲○○偵查中結證所述「我們之前就有講好，不用特
    別講要買毒品。安非他命或海洛因丁○○身上都有，見面時我
    在跟他講要拿安非他命或者海洛因就可以了。」等語(偵二
    卷第93、94頁)，可知被告丁○○與甲○○並不會在電話中談論
    毒品交易具體內容，則被告乙○○辯稱接電話時並不知被告丁○○與乙○○於附表二編號2所示時地是要交易毒品一節，尚非
    全不可信。
  ㈥綜上，被告乙○○之供詞反覆，其於本院羈押庭中認罪之表示
    ，仍應有其他證據佐證方可採信，而證人即同案被告丁○○、
    證人即購毒者甲○○之證詞和其等通話時之錄音勘驗筆錄均可
    知證明被告乙○○在接電話時並未轉達關於購買毒品之數量、
    種類或價金等內容，此二位證人之證詞至多僅能證明被告乙○○於被告丁○○和乙○○交易毒品時在場，然此舉並非幫助買賣
    或交易毒品之行為，尚難憑此遽論被告乙○○販賣毒品罪名。
    而被告乙○○接聽電話時回應甲○○「你確定要有」等語，可能
    解釋為被告乙○○向甲○○確定隔天被告丁○○去找甲○○時，甲○○
    在工廠，無法依證人甲○○主觀憶測之詞遽認被告乙○○是在確
    認甲○○有無備妥交易毒品之價金。
七、綜上各節，公訴意旨所提出據以認定被告乙○○與被告丁○○共
    同於附表二編號2所示時地販賣第二級毒品之證據，尚不足
    以使本院確信被告乙○○犯罪。此外，復查無其他證據足以證
    明被告乙○○確有參與被告丁○○附表二編號2所示販賣第二級
    毒品之行為，應認被告乙○○犯罪尚屬不能證明，爰依法為無
    判決之諭知。
據上論斷，應依刑事訴訟法第299條第1項前段、第301條，毒品
危害防制條例第4條第1項、第2項、第8條第1項、第17條第1項、
第2項、第19條第1項，藥事法第83條第1項、刑法第11條、第55
條、第47條第1項、第51條第5款、第38條之1第1項、第3項，判
決如主文。
本案經檢察官蔡宜玲提起公訴，檢察官丙○○到庭執行職務。
中　　華　　民　　國　　111 　年　 　1　　月　　6 　　日
　　　　　　　　　刑事第九庭  審判長法　官　卓穎毓
　　　　　　　　                    法  官  李俊彬
　　　　　　　　　　　　　　　　　　法  官  莊玉熙
以上正本證明與原本無異
如不服本判決應於收受本判後20日內向本院提出上訴書狀，並應
敘述具體理由。其未敘述上訴理由者，應於上訴期間屆滿後20日
內向本院補提理由書狀（均須按他造當事人之人數附繕本）「切
勿逕送上級法院」。
  　　　　　　　　      　　　　　　書記官　陳昱潔
中　　華　　民　　國　　111 　年　　1 　　月　　10　　日

附錄本案論罪科刑法條全文：
毒品危害防制條例第4條第1項、第2項
製造、運輸、販賣第一級毒品者，處死刑或無期徒刑；處無期徒
刑者，得併科新臺幣3千萬元以下罰金。
製造、運輸、販賣第二級毒品者，處無期徒刑或10年以上有期徒
刑，得併科新臺幣1千5百萬元以下罰金。

毒品危害防制條例第8條
轉讓第一級毒品者，處1年以上7年以下有期徒刑，得併科新臺幣
1百萬元以下罰金。
轉讓第二級毒品者，處6月以上5年以下有期徒刑，得併科新臺幣
70萬元以下罰金。
轉讓第三級毒品者，處3年以下有期徒刑，得併科新臺幣30萬元
以下罰金。
轉讓第四級毒品者，處1年以下有期徒刑，得併科新臺幣10萬元
以下罰金。
前四項之未遂犯罰之。
轉讓毒品達一定數量者，加重其刑至二分之一，其標準由行政院
定之。
藥事法第83條
明知為偽藥或禁藥，而販賣、供應、調劑、運送、寄藏、牙保、
轉讓或意圖販賣而陳列者，處7年以下有期徒刑，得併科新臺幣5
千萬元以下罰金。
犯前項之罪，因而致人於死者，處7年以上有期徒刑，得併科新
臺幣1億元以下罰金；致重傷者，處3年以上12年以下有期徒刑，
得併科新臺幣7千5百萬元以下罰金。
因過失犯第1項之罪者，處2年以下有期徒刑、拘役或科新臺幣5
百萬元以下罰金。
第1項之未遂犯罰之。
附表一：
編號 購毒者 時間(民國) 地點 交易毒品種類、數量及金額（新台幣） 判決主文、宣告刑及沒收  1 甲○○ 109年12月8日22時許 臺南市○○區○○里○○路000巷00號甲○○住處 第一級毒品海洛因1小包，交易價格為1,000元 丁○○販賣第一級毒品，累犯，處有期徒刑伍年，扣案之蘋果牌行動電話壹支（含門號0000000000號SIM卡壹張）均沒收；未扣案之犯罪所得新臺幣壹仟元沒收，於全部或一部不能沒收或不宜執行沒收時，追徵其價額。  2 謝聰澤 110年1月10日22時許 臺南市○○區○○○里○○000號之6謝聰澤住處 第一級毒品海洛因1包，交易價格為2,000元 丁○○販賣第一級毒品，累犯，處有期徒刑伍年，扣案之蘋果牌行動電話壹支（含門號0000000000號SIM卡壹枚）均沒收。 
附表二：
編號 購毒者 時間(民國) 地點 交易毒品種類、數量及金額(新台幣) 判決主文、宣告刑及沒收  1 陳衍儒 109年9月28日(交付毒品)；109年10月9日(交付價金) 臺南市○○區○○路0段000號之統一超商 第二級毒品甲基安非他命1小包，交易價格為5,000元 丁○○販賣第二級毒品，累犯，處有期徒刑伍年；未扣案之蘋果牌行動電話壹支（含門號0000000000號SIM卡壹枚）及犯罪所得新臺幣伍仟元均沒收，於全部或一部不能沒收或不宜執行沒收時，追徵其價額。  2 甲○○ 109年11月22日19時許 臺南市○○區○○里○○路000巷00號甲○○住處 第二級毒品甲基安非他命1包，交易價格為1,000元 丁○○販賣第二級毒品，累犯，處有期徒刑伍年，扣案之蘋果牌行動電話壹支（含門號0000000000號SIM卡壹枚）均沒收；未扣案之犯罪所得新臺幣壹仟元沒收，於全部或一部不能沒收或不宜執行沒收時，追徵其價額。 
附表三：
編號 受轉讓者 時間 地點 轉讓毒品種類 判決主文、宣告刑  1 謝聰澤 109年11月28日18時40分許 臺南市○○區○○里○○00○0號謝聰澤友人方文瑞之住處 第一級毒品海洛因  丁○○轉讓第一級毒品，累犯，處有期徒刑參月。  2 蔡吉祥 110年1月8日17時許 臺南市○○區○○○○○○000號蔡吉祥住處 同時轉讓第一級毒品海洛因及第二級毒品(禁藥)甲基安非他命 丁○○轉讓第一級毒品，累犯，處有期徒刑肆月。